【裁判字號】    90,易,2613
【裁判日期】    900829
【裁判案由】    傷害
【裁判全文】
臺灣高雄地方法院刑事判決                          九十年度易字第二六一三號
    公  訴  人  臺灣高雄地方法院檢察署檢察官
    被      告  甲○
右列被告因傷害案件，經檢察官提起公訴（九十年度偵字第二六一三號），本院判決
如左：
    主  文
甲○傷害人之身體，累犯，處有期徒刑柒月。
    事  實
一、甲○於民國八十八年間，因犯傷害罪，經本院於八十九年三月十七日判處有期徒
    刑三月，於八十九年六月十三日經台灣高等法院高雄分院判決上訴駁回確定，於
    八十九年八月十日易科罰金執行完畢，復於八十九年間又因偽造文書案，經本院
    判處有期徒刑四月確定，並於八十九年十二月十五日易科罰金執行完畢，又於九
    十年間因妨害公務，經本院判處有期徒刑四月。詎仍不知悔改，因甲○從事代書
    及徵信業務，任職於高雄市○○○街六六號萬國法律地政徵信事務所，從而馬麗
    玫遂將其與案外人陳桂橋之民事糾紛而欲強制執行事宜，委託甲○處理，惟事後
    馬麗玫懷疑甲○興陳桂嬌有所勾串，教唆陳桂嬌脫產，即與甲○產生爭執，然甲
    ○置之不理，馬麗玫遂於八十九年十二月六日下午三時至四時許，前往位在高雄
    市○○○街九十七號之大理法律地政聯合事務所找任職於該所教導甲○法律事務
    之丙○○理論此事，而甲○尾隨其後進入該事務所，竟基於普通傷害之犯意，先
    以右手將馬麗玫脖子勒住，並將其摔倒在地，旋即以徒手毆打馬麗玫面部，並用
    腳踢馬女之身體，致馬麗玫受有顏面紅腫瘀青、右頸部瘀青、下腹部紅腫瘀青、
    雙膝部紅腫淤青等傷害。
二、案經馬麗玫訴請台灣高雄地方法院檢察署檢察官偵查起訴。
    理  由
一、本件訊據被告甲○固未否認於前揭時、地與告訴人發生爭執之事實，惟矢口否認
    有傷害告訴人馬麗玫之行為，辯稱：伊不知其傷勢從何而來云云。經查：被告確
    有接受告訴人委託辦理其與陳桂嬌民事強制執行之事，此有民事強制執行狀一紙
    在卷可稽，而被告對此亦不否認。另告訴人確有於上揭時地前往大理法律地政聯
    合事務所找丙○○討論此事，而隨後被告亦有到該事務所，被告與告訴人有發生
    爭執等情，亦據證人丙○○於本院審理時證述在卷，證人丙○○雖證述未見到被
    告有毆打告訴人之情形，然告訴人因遭人毆打受傷後至事務所後打電話報警要求
    救護車前來並將告訴人送往高雄市立大同醫院等情，業據證人即員警宋志賢於本
    院審理時證述在卷，且證人宋志賢於當日下午四時許即趕至醫院看見告訴人確有
    受傷之事實，亦有證人宋志賢證述綦詳，而告訴人所受之傷害，亦有高雄市立大
    同醫院所開立之診斷證明書一紙附卷可稽，而於診斷證明書上之所載之傷害，與
    告訴人指訴遭被告毆打之部位如頸部瘀青等相符，參諸告訴人與被告短暫之爭執
    後即發生受傷之情事，另證人即告訴人之女兒黃雅玲事後與丙○○之妻與電話中
    亦有談論到被告與告訴人間確有發生衝突，此據黃雅玲證述在卷，亦有錄音帶及
    譯文經本院庭勘驗屬實，此外復有證人乙○○於偵訊中證述事後有打電話給被告
    詢問為何毆打告訴人，而被告回覆打她（即告訴人）又如何等語，均足見告訴人
    當時所受之傷害，確為被告所為，被告前開所辯應不足採，被告傷害犯行足堪認
    定。
二、核被告所為係犯行法第二百七十七條第一項之傷害罪。末查，被告於八十八年間
    因犯傷害罪，經本院於八十九年三月十七日判處有期徒刑三月，於八十九年六月
    十三日經台灣高等法院高雄分院判決上訴駁回確定，於八十九年八月十日易科罰
    金執行完畢，復於八十九年間又因偽造文書案，經本院判處有期徒刑四月確定，
    並於八十九年十二月十五日易科罰金執行完畢，又於九十年間因妨害公務，經本
    院判處有期徒刑四月之事實，有臺灣高等法院被告全國前案紀錄表及臺灣高雄地
    方法院檢察署刑案資料查註紀錄表各乙份在卷可稽，其受有期徒刑之執行完畢後
    ，五年內再犯本件有期徒刑以上之罪，為累犯，應依刑法第四十七條之規定加重
    其刑。爰審酌被告企圖以暴力之手段處理與告訴人間之爭執，事後又飾詞否認犯
    行，其犯罪動機及犯後態度均未足取，復參諸傷害之對象乃為女子，不論在力量
    或身材被告均位於優勢地位，仍恣意任為以及被害人所受之傷害等一切情狀，量
    處如主文所示之刑，以示懲戒。
據上論斷，應依刑事訴訟法第二百九十九條第一項前段，刑法第二百七十七條第一項
、第四十七條，罰金罰鍰提高標準條例第一條前段，判決如主文。
中        華      民      國     九十     年      八    月    二十九    日
                                  臺灣高雄地方法院刑事第二庭
                                      法  官廖  建  瑜
右正本證明與原本無異。
如不服本判決，應於判決送達後十日內，向本院提出上訴狀。
                                      書記官  歐  文  政
中    華    民    國      九十      年      九      月      三      日
附錄本案判決論罪科刑法條：
刑法第二百七十七條第一項
傷害人之身體或健康者，處三年以下有期徒刑、拘役或一千元以罰金。


司法院資訊處製作；財團法人民間司法改革基金會備份。
